臺灣桃園地方法院民事裁定　　　　　　　 96年度聲字第760號
聲　請　人　中租迪和股份有限公司
　　　　　 （原名中瑞租賃股份有限公司）
法定代理人　甲○○
相　對　人　戊○○即鄭瑞土之.
　　　　　　乙○○即鄭瑞土之.
　　　　　　丙○○即鄭瑞土之.
　　　　　　丁○○即鄭瑞土之.
　　　　　　己○○即鄭瑞土之.
上列聲請人聲請返還提存物事件，本院裁定如下：
    主  文
本院九十二年度存字第三五四號提存事件聲請人所提存之擔保物
即面額新臺幣壹拾萬元之中央政府建設公債八十六年度甲類第四
期債票貳張，共計新臺幣貳拾萬元（號碼：86E00473B、86E0047
4B），准予返還。
    理  由
一、按訴訟終結後，供擔保人證明已定20日以上之期間，催告受
    擔保利益人行使權利而未行使者，法院應依供擔保人之聲請
    ，以裁定命返還其提存物，民事訴訟法第104 條第1 項第3
    款定有明文。依同法第106 條規定，上開規定於其他依法令
    供訴訟上之擔保者準用之。而訴訟終結，宜從廣義解釋，包
    括執行程序終結在內。故債權人於執行程序終結後，定20日
    以上之期間催告受擔保利益人行使權利而未行使者，法院即
    得依上開規定裁定准許返還提存物。
二、本件聲請意旨略以：聲請人與相對人間假扣押事件，聲請人
    前遵本院84年度全字第1591號民事假扣押裁定，為擔保假扣
    押之執行，曾以新台幣（下同）18萬元為擔保物，並經本院
    84 年 度存字第1502號提存事件提存，聲請本院以84年度執
    全字第1152號對相對人之財產假扣押強制執行在案，嗣聲請
    變換提存物如主文所示，並以本院92年度存字第354 號提存
    事件提存在案。茲因聲請人已以本院89年度全聲字第401 號
    裁定撤銷前開假扣押裁定並告確定，且於89年10月11日撤回
    假扣押強制執行之聲請，並以存證信函催告相對人於21日內
    行使權利，至今未見相對人行使，爰依法聲請返還提存物等
    語，並提出假扣押裁定、變換提存物裁定暨確定證明書、撤
    回假扣押強制執行聲請狀、本院89年度全聲字第401 號裁定
    暨確定證明書各1 份、提存書2 份（以上均為影本）、郵局
    存證信函、掛號郵件收件回執、相對人戶籍謄本各4 份為證
    。
三、經查，本院依職權調閱本院84年度全字第1591號假扣押卷宗
    、84年度執全字第1152號假扣押執行卷宗，聲請人確已於89
    年10月11日向本院執行處聲請撤回該假扣押之強制執行，而
    該假扣押強制執行程序之假扣押標的物業經本院85年度執字
    第651號強制執行事件調卷執行拍賣完畢，執行程序業已終
    結；又聲請人前已向本院聲請撤銷前開假扣押裁定，並經本
    院以89年度全聲字第401號撤銷該假扣押裁定確定在案，亦
    據本院調閱該案卷核閱屬實，揆諸前開說明，足見本件已合
    乎前述「訴訟終結」之要件。其次，聲請人主張其已定20日
    以上之期間催告相對人行使權利，亦有存證信函及回執附卷
    可稽。再查，相對人雖經聲請人定期為前開催告，惟其迄今
    並未行使權利之事實，有本院民事科查詢簡答表2紙、台灣
    士林地方法院96年7月6日士院鎮民刻字第0960320226號函在
    卷可憑。綜上所述，聲請人聲請返還擔保金，核無不合，應
    予准許。
四、依民事訴訟法第106 條前段、第104 條第1 項第3 款，裁定
    如主文。
中　　華　　民　　國　　96　　年　　8 　　月　　10　　日
                  民事第一庭    法　官　陳婉玉
以上正本係照原本作成
如不服本裁定應於送達後10日內向本院提出抗告狀，並繳納抗告
費新臺幣1,000元。
中　　華　　民　　國　　96　　年　　8 　　月　　10　　日
                       　　　　 書記官　邱飛鳴
